【裁判字號】    89,上易,1343
【裁判日期】    890612
【裁判案由】    毒品危害防制條例
【裁判全文】
臺灣高等法院臺中分院刑事判決                  八十九年度上易字第一三四三號
    上  訴  人  臺灣臺中地方法院檢察署檢察官
    被      告  甲○○
右上訴人，因被告違反毒品危害防制條例案件，不服臺灣臺中地方法院八十九年度易
字第一二三六號，中華民國八十九年四月二十日第一審判決（起訴案號：臺灣臺中地
方法院檢察署八十九年度毒偵字第一四四六號），提起上訴，本院判決如左：
    主  文
上訴駁回。
    理  由
一、公訴意旨詳如起訴書所載（如附件）。
二、按犯毒品危害防制條例第十條之罪者，檢察官應先將被告送勒戒處所觀察、勒戒
    ，其期間不得逾一月。經觀察、勒戒後，無繼續施用毒品傾向者，應由檢察官為
    不起訴之處分；有繼續施用毒品之傾向者，由檢察官聲請法院令入戒治處所施以
    強制戒治，其期間為一年。但自首者，得以保護管束代之。依前項規定為不起訴
    之處分後，五年內再犯第十條之罪，經觀察、勒戒後，認有繼續施用毒品之傾向
    或三犯以上者，不適用前項之規定。但應由檢察官聲請法院先令入戒治處所施以
    強制戒治。第二項但書情形，違反保護管束應遵守事項情節重大者，得撤銷保護
    管束，仍施予強制戒治，毒品危害防制條例第二十條定有明文。次按起訴之程序
    違背規定者，法院應諭知不受理之判決，刑事訴訟法第三百零三條第一款亦定有
    明文。
三、本院經查：被告前因施用毒品案件，由台灣苗栗地方法院裁定送觀察、勒戒後，
    認無繼續施用毒品之傾向，而經該院於民國（下同）八十七年七月十五日以八十
    七年度訴緝字第八號判決免刑，於同年八月十七日確定。復於同年十一月間再犯
    施用毒品案件，經依臺灣臺中地方法院裁定送觀察、勒戒後，認有繼續施用毒品
    之傾向，而經同院以八十八年度毒聲字第三二四九號裁定令入戒治處所施以強制
    戒治一年（原執行期滿日為八十九年六月二日）；另由台灣台中地方法院檢察署
    檢察官以八十八年度偵緝字第五一○號提訴公訴，並經同院於八十八年八月九日
    判處有期徒刑七月，嗣上訴本院後，經本院於八十八年十月十二日判決上訴駁回
    而確定等情事，業據同院查核屬實，並有各該裁判書可憑。被告於送戒治所強制
    戒治屆滿三月後，其成效經評定為合格，認無繼續戒治之必要，復經同院以八十
    八年度毒聲字第六四七○號裁定停止戒治，所餘戒治期間，付保護管束，並於八
    十八年十一月二十六日出所，有台灣台中戒治所八十八年十一月二十六日中女戒
    和教字第三二五六號函在卷可稽。被告出所後於八十九年一月間之保護管束期間
    ，有再度施用毒品行為，因係屬違反保護管束應遵守事項情節重大，已經同院以
    八十九年度毒聲字第一三九七號裁定撤銷停止戒治，令入戒治處所繼續施以強制
    戒治，惟被告迄今尚未到案。顯見被告於八十七年十一月間再犯施用毒品案件後
    ，至今其所接受之強制戒治仍未期滿，揆諸首揭說明，被告於八十九年一月間之
    保護管束期間，有施用毒品行為，僅屬違反保護管束應遵守事項情節重大，構成
    撤銷其停止戒治之原因，尚難認被告係再犯或三犯毒品危害防制條例第十條之罪
    。是原審因而認檢察官逕為提起公訴，自係起訴之程序違背規定，依照首開說明
    ，自應諭知不受理之判決。經核並無不合。
四、檢察官徒以原審將刑罰與保安處分混淆，蓋被告有施用毒品犯行，依該毒品危害
    防制條例第十條即有刑罰之適用。又被告第二次施用毒品犯行，已據原審另案於
    八十八年八月九日判決有罪並經上訴駁回而確定，本件起訴部分係其後之施用犯
    行，自屬另一犯罪，原審之判決有未洽云云，提起上訴，固非無見。惟查被告八
    十七年間施用毒品犯行，經送觀察勒戒後，因無繼續施用毒品傾向，經臺灣苗栗
    地方法院判決免刑後，又於八十七年十一月間因施用毒品犯行，經原審送觀察勒
    戒後，認有繼續施用毒品之傾向，因而由原審裁定送強制戒治，並由檢察官另案
    提起公訴，亦由原審另案判決並確定之情事，有上開判決書等可憑，可見被告第
    二次犯行不僅受保安處分，且同時受有刑罰之制裁，則該保安處分之強制戒治自
    有一定之意義存在。茲該被告於停止強制戒治中再犯同一犯行之施用罪行，並經
    檢察官聲請原審撤銷停止戒治之裁定，應繼續執行強制戒治至八十九年六月以後
    ，則本件起訴犯行之時間雖在第二次所犯之判決確定之後，但並非三犯甚明，自
    應受強制戒治執行即可達該法之之立法目的，是檢察官徒以上開理由，指摘原判
    決為不當，尚難認有據。此外，檢察官並無其他證據足以補強其上訴理由，是其
    上訴，難認有理由，爰依刑事訴訟法第三百七十二條規定，不經言詞辯論，逕予
    駁回其上訴。
五、檢察官移送原審併辦意旨（八十九年度毒偵字第二三四八號）略以：被告甲○○
    於八十九年一月二十七日及同年三月二日至台灣台中地方法院檢察署接受保護管
    束定期採尿，所採尿液經檢驗結果，呈嗎啡及甲基安非他命陽性反應，因認被告
    於查獲前數日涉有施用毒品安非他命之罪嫌，與起訴部分有連續犯之裁判上一罪
    關係，請求併案審理。惟上開起訴部分業經原審判決公訴不受理，此部分自無裁
    判上一罪之關係，原審因而認無從審理，退回檢察官自行處理，本院且判決上訴
    駁回，自應由檢察官自行處理，附此敘明。
據上論結，應依刑事訴訟法第三百七十二條、第三百六十八條，判決如主文。
中      華      民      國    八十九    年      六      月      十二    日
                                  臺灣高等法院臺中分院刑事第二庭
                                        審判長法  官  羅  禮  政
                                              法  官  陳  欣  安
                                              法  官  蔡  聰  明
右正本證明與原本無異。
不得上訴。
                                              書記官    瑞  芳
中      華      民      國    八十九     年      六       月    十四    日
                                                                    Ｏ


司法院資訊處製作；財團法人民間司法改革基金會備份。
